【裁判字號】    95,訴,3195
【裁判日期】    951012
【裁判案由】    損害賠償
【裁判全文】
臺灣高雄地方法院民事判決              95年度訴字第3195號
原      告  甲○○○
訴訟代理人  乙○○
被      告  丙○○○
上列當事人間刑事附帶民事請求損害賠償事件，經本院刑事庭裁
定移送民事庭審理（95年度簡附民字第86號），本院於民國95年
9月28日言詞辯論終結，判決如下：
  主  文
被告應給付原告新台幣伍萬零肆佰元，及自民國九十五年八月一
日起至清償日止，按年息百分之五計算之利息。
原告其餘之訴駁回。
訴訟費用由被告負擔十分之一，餘由原告負擔。
本判決第一項得假執行；但被告如以新台幣伍萬零肆佰元為原告
預供擔保後，得免為假執行。
原告其餘假執行之聲請駁回。
  事實及理由
一、原告主張：被告於民國94年12月14日7 時許，在與原告共同
    居住之高雄縣美濃鎮○○里○○街8 號三合院前，因與原告
    發生爭吵，竟萌生傷害之犯意，持其所有、平時用來裝訴外
    人即被告婆婆張陳添妹尿液之牛奶鐵罐向原告丟擲，致原告
    受有左食指腫痛擦傷0.8 ×0.5 公分、右小腿腫痛擦傷2 ×
    0.8 公分之傷害。被告故意傷害之侵權行為，致原告支出醫
    藥費及受有精神上痛苦，爰依侵權行為之法律關係，請求被
    告賠償醫藥費新台幣（下同）400 元及精神慰撫金504,600
    元等情。並聲明求為判決：(一)被告應給付原告505,000 元，
    及自附帶民事起訴狀繕本送達翌日起至清償日止，按年息5%
    計算之利息。(二)願供擔保，請准宣告假執行。
二、被告則以：被告並無傷害原告，原告之傷勢係原告拿鐵罐要
    丟被告時自己弄傷等語，資為抗辯。並聲明求為判決：(一)駁
    回原告之訴。(二)如受不利判決，願供擔保，請准宣告免於假
    執行。
三、兩造不爭執之事項及本件爭點：
  (一)兩造不爭執之事項
  1.被告於94年12月14日7 時許，在與原告共同居住之高雄縣美
    濃鎮○○里○○街8 號三合院前，與原告發生爭吵。
  2.被告因本件傷害案件，經臺灣高雄地方法院檢察署檢察官以
    95年度偵字第1085號聲請簡易判決處刑，經本院以95年度簡
    字第3036號判處拘役30日確定在案。
  (二)本件爭點
  1.被告有無傷害原告？
  2.原告得請求被告賠償之金額若干？
四、被告有無傷害原告？
    原告主張被告於94年12月14日7 時許，在兩造共同居住之三
    合院，因與原告發生口角衝突，竟持裝尿之鐵罐朝原告丟擲
    ，致原告身體受有傷害等語，而被告固不否認於上開時地與
    原告發生爭吵，惟辯稱原告傷勢係自己拿鐵罐要丟擲被告時
    弄傷云云。經查，被告傷害原告之事實，業據原告於本院95
    年度簡字第3036號刑事案件中指訴：被告拿裝尿的鐵罐丟我
    ，丟到我的手，後來彈到我的腿，因為我罹有糖尿病，所以
    傷勢遲未痊癒等語綦詳（刑案偵查卷第7 頁），核與證人即
    兩造鄰居張謝義妹於上開刑事案件偵查中證述：我於94年12
    月14日聽到兩造吵架聲，我有看到被告拿尿桶丟原告，有丟
    到原告身體等情相符（刑案偵查卷第23頁），並有診斷證明
    書及原告受傷照片存卷可參（刑案警卷第4 頁、偵查卷第32
    頁）。被告雖以前詞置辯，惟上開鐵罐確實用來裝盛訴外人
    張陳添妹之尿液乙節，此為被告所不爭（刑案警卷第1 頁）
    ，則衡諸事理，一般人皆不願接近尿桶器具，縱使爭吵，持
    裝盛他人尿液之鐵罐丟擲他人而致自己全身尿味並受傷之情
    形，應屬少見，被告辯解，不足採信。是被告確實持裝盛尿
    液之鐵罐向原告丟擲，致原告受有身體上傷害，應堪認定。
五、原告得請求被告賠償之金額若干？
    按因故意過失，不法侵害他人權利者，負損害賠償責任；不
    法侵害他人之身體、健康、名譽、自由、信用、隱私、貞操
    ，或不法侵害其他人格法益而情節重大者，被害人雖非財產
    上之損害，亦得請求賠償相當之金額，民法第184 條第1 項
    前前段、第195 條第1 項定有明文。查被告不法傷害原告之
    身體，業如前述，依法自應負損害賠償之責。茲就原告請求
    賠償之各項金額是否准許，分述如後：
  (一)醫藥費部分：
    原告主張因遭被告持鐵罐丟擲，受有手指、腿部腫痛擦傷之
    傷害，支出醫藥費（含診斷證明書費）400 元之事實，業據
    提出診斷證明書、醫療費用收據等件為證（本院卷第30頁）
    ，經核上開費用之支出與本件傷害發生有因果關係，且屬必
    要，應予准許。
  (二)精神慰撫金部分：
    按精神慰撫金之酌定，除原告所受之傷害程度外，尚應審酌
    兩造之身分地位、學識經歷、財產狀況、痛苦程度等節以定
    之。查原告未就學，現無工作，名下有房屋1 棟，92、93、
    94年度綜合所得分別為4,295 元、4,454 元、5,972 元；被
    告學歷為國小畢業，現為家管，無收入，名下有汽車1 輛，
    92、93、94年度綜合所得分別為91,158元、1,700 元、21,2
    00元，業據兩造分別陳明在卷（本院卷27、28頁），並有稅
    務電子閘門財產所得調查明細表附卷可稽（本院卷第10至21
    頁），本院斟酌原告遭被告持尿罐毆打，心理上應受有相當
    驚嚇，惟傷勢僅有手指及腿部腫痛擦傷，應屬輕微，身心痛
    苦程度尚非嚴重等具體情狀，認原告主張之慰撫金以50,000
    元為適當，逾此範圍之請求，尚屬無據。
  (三)據上，原告得請求被告賠償之數額為50,400元（計算式：40
    0+50,000＝50,400）
六、綜上所述，本件原告因被告之傷害行為，受有支出醫藥費及
    精神上痛苦之損害，從而原告依侵權行為之法律關係，請求
    被告給付50,400元，及自附帶民事起訴狀繕本送達翌日即95
    年8 月1 日起至清償日止，按年息5%計算之利息，為有理由
    ，應予准許；至逾此範圍之請求，為無理由，應予駁回。
七、末按本判決第1 項被告應給付之金額未逾500,000 元，爰依
    民事訴訟法第389 條第1 項第5 款之規定，依職權宣告假執
    行。至原告敗訴部分既經駁回，則其假執行之聲請即失所依
    據，應並予駁回；另被告聲明願供擔保請准免假執行，經核
    原告勝訴部分與法律規定相符，爰酌定相當之擔保金額宣告
    之。
八、據上論結，原告之訴為一部有理由，一部無理由，依民事訴
    訟法第79條、第389 條第1 項第5 款、第392 條第2 項，判
    決如主文。
中    華    民    國    95    年    10    月    12    日
                      民事第二庭法  官  莊珮君
正本係照原本作成。
如對本判決上訴，須於判決送達後20日內向本院提出上訴狀。
中    華    民    國    95    年    10    月    12    日
                                書記官  何明昌


司法院資訊處製作；財團法人民間司法改革基金會備份。
